【裁判字號】    89,訴,1647
【裁判日期】    900130
【裁判案由】    毒品危害防制條例
【裁判全文】
臺灣板橋地方法院刑事判決                        八十九年度訴字第一六四七號
    公  訴  人  臺灣板橋地方法院檢察署檢察官
    被      告  乙○○
    指定辯護人  甲○
右列被告因違反毒品危害防制條例案件，經檢察官提起公訴（八十九年度偵字第一二
九一０號、第一二九一一號），甲○判決如左：
    主  文
乙○○無罪。
    理  由
一、公訴意旨略以：被告乙○○明知安非他命係公告管制之第二級毒品，竟意圖營利
    ，自民國（下同）八十七年二月間起至同年五月五日止，在台北縣板橋市○○○
    路、泰山鄉○○路一帶，以每公克新台幣（下同）二千至三千元之價格，連續販
    售安非他命予丙○○、丁○○施用多次。嗣分別於八十七年二月十一日，經丙○○以欲購買安非他命為由，聯絡乙○○前往板橋市○○○路電動玩具店內交易時
    ，經警查獲，復於同年五月六日查獲吸用毒品之丁○○時，依其供述查知上情。
    因認被告乙○○涉犯違反毒品危害防制條例第四條第二項販賣第二級毒品罪嫌。
二、按犯罪事實應依證據認定之，無證據不得推定其犯罪事實，刑事訴訟法第一百五
    十四條定有明文。次按為刑事訴訟法上證明之資料，無論其為直接證據或間接證
    據，均須達於通常一般之人均不致於有所懷疑，而得確信其為真實之程度，始得
    據為有罪之認定，若其關於被告是否犯罪之證明未能達此程度，而有合理性懷疑
    之存在，致使無從形成有罪之確信，根據「罪證有疑，利於被告」之證據法則，
    即不得遽為不利於被告之認定，此觀諸最高法院七十六年臺上字第四九八六號判
    例意旨自明。又按犯罪事實之認定，應憑真實之證據，倘證據是否真實尚欠明顯
    ，自難以擬制推測之方法，為其判斷之基礎，最高法院五十三年臺上字第六五六
    號判例可資參照。
三、公訴人認被告乙○○涉犯前開罪嫌，無非係證人丙○○、丁○○之指證為主要論
    據。訊據被告乙○○固坦承其原名為李國明，惟堅決否認有何販賣第二級毒品罪
    嫌，堅稱：伊並未販賣安非他命予丙○○或丁○○等語。
四、經查：
（一）證人丙○○於八十七年二月十一日二十三時三十分許，在台北市○○路一五二
      巷口，為警查獲，並扣得丙○○所持有之安非他命一小包淨重０．一公克。而
      警方依據丙○○所供述其安非他命來源，而於八十七年二月十二日凌晨一時許
      ，帶同丙○○前往台北縣板橋市○○○路○段七三號「超九電動玩具店」內，
      查獲被告乙○○等情，業據丙○○於警訊時供明。而證人丙○○雖於警訊時證
      稱：「我該包安非他命是向一綽號『國明』之男子所購買的，是以二千元所購
      買，『國明』男子就是我帶警方到板橋市○○○路○段七三號『超九電玩店』
      前所查獲之乙○○，因為我於二月十一日二十三時許，和乙○○（國明）約定
      於十二日凌晨零時許，在該電玩店碰面，並欲向其購買五千元之安非他命，我
      是以00000000號電話或呼叫器0000000呼叫二一０一（代號）
      聯絡乙○○（國明），是我帶同警方前往查獲乙○○，當時我在現場」等語（
      見八十七年度偵字第三七二二號卷，以下簡稱第三七二二號偵卷，第六頁正面
      至第七頁正面），然丙○○於偵查中訊問時則否認向被告乙○○購買安非他命
      ，而供稱係向真實姓名不詳綽號「阿禮」成年男子所購買的（見同上偵卷第三
      十頁反面），並於甲○單獨訊問時證稱其安非他命係向綽號「阿禮」成年男子
      所購買，並非向被告乙○○購買等語，此有甲○八十九年十二月二十九日訊問
      筆錄附卷可稽。是證人丙○○前後所言，顯然不一，則其是否確係向被告乙○○購買安非他命，非無疑問。
（二）其次，證人丙○○為警查獲後，隨即帶同警方前往上址「超九電動玩具店」前
      查獲被告乙○○，已如前述，且依據證人丙○○前開警訊時之證言，係因證人
      丙○○於為警查獲前之八十七年二月十一日二十三時許，即已與被告乙○○相
      約於同年二月十二日凌晨零時許，在上開「超九電動玩具店」碰面，欲向被告
      乙○○購買五千元之安非他命。則被告乙○○既已事先與證人丙○○相約前開
      時間、地點欲見面交易安非他命，何以證人丙○○於與被告乙○○所相約之交
      易時間及地點，帶同警方前往查緝時，並未於被告乙○○身上查獲任何毒品或
      與販賣第二級毒品相關之如電子秤、包裝袋等其他物品？故證人丙○○於警訊
      時所供，是否屬實，容有疑義。
（三）至於在證人丙○○身上雖查得記載有「國明」電話號碼及呼叫器號碼之電話簿
      資料，且被告乙○○亦承認0000000呼叫二一０一之呼叫器號碼確係其
      所使用，惟尚難僅以此呼叫器號碼，即遽以認定被告乙○○有販賣安非他命之
      行為。
（四）另證人丁○○於八十七年五月六日凌晨二時許，在台北縣板橋市○○路新埔保
      齡球館前為警查獲，並扣得安非他命二小包（淨重二公克），有台北縣警察局
      海山分局八十七年五月六日北警海刑字第一０五九二號刑事案件報告書一份在
      卷可稽，而證人丁○○於警訊時雖指稱：「我安非他命是向李國明購買（現他
      已改名為乙○○），價錢為二千元至上萬元不等，共幾次我已記不清楚了，我
      只記得最近一次是五月五日十三時許，由我本人向乙○○購買一萬元的安非他
      命（乙○○跟我說約四公克），地點在泰山鄉○○路旁交易，．．．我是打乙○○的行動電話（0000000000或Ａ．Ｂ．ＣＡＬＬ0000000
      0號代號二一０二號）聯絡，有時到他家裡，有時則約其他地點交易」（見八
      十七年度偵字第九五六三號影印卷第五頁正面及反面，以下簡稱第九五六三號
      偵卷），並於偵查中證稱：「被查扣的物品是我的，我昨天（註：八十七年五
      月五日）中午在泰山鄉○○路三段他家（註：指被告乙○○家）附近水果攤，
      事先打0000000000號或Ａ．Ｂ．ＣＡＬＬ00000000代號二
      一０二號來聯絡，約好是以一萬元一包，以前也買過，從二個月前向他買，約
      買了四次，前三次均是二千元一小包，地點亦在附近的統一麵包店，都是他跟
      我接觸」（見同上偵卷第九頁正面），並於本案偵查中及甲○訊問時亦為相同
      之指證（見八十九年度偵字第一二九一一號卷第十三頁反面至第十四頁正面，
      及甲○八十九年十二月十二日訊問筆錄）。然其於台灣高等法院八十九年上訴
      字第二六二號被告乙○○違反毒品危害防制條例案件中則改稱實際上係向年籍
      不詳「阿龍」男子所購買等語，有台灣高等法院前開案件八十九年五月二十五
      日訊問筆錄足稽，業經甲○調取該案卷宗查閱屬實（已影印後附於甲○審理卷
      內），所述已有前後不一之情形，且證人丁○○所供證其與被告乙○○聯絡之
      前開0000000000行動電話號碼及Ａ．Ｂ．ＣＡＬＬ0000000
      0號代號二一０二號號碼，經甲○八十六年度訴字第二九二六號刑事案件審理
      時函查結果，Ａ．Ｂ．ＣＡＬＬ00000000號登記租用人係南屏實業有
      限公司，0000000000行動電話號碼租用人係案外人施有連，此分別
      有中華電信股份有限公司台灣北區電信分公司八十八年七月三十一日北行二字
      第八八Ｃ八二０一七九二號函，及該分公司台北南區營運處服務中心八十八年
      八月十三日南服四八八字第二九九號函影本各一份附於甲○審理卷內足按，是
      前開二電話號碼均無法直接證明與被告乙○○有關，或係被告乙○○所使用。
      因此，證人丁○○之前開指證，亦無直接證據足以證明為真實。
（五）綜上各點所述，尚難僅憑證人丙○○、丁○○尚容有疑義之指證，即遽入被告
      於罪。此外，甲○復查無其他確切之積極證據足以證明被告乙○○有何如公訴
      人所指販賣第二級毒品犯行，揆諸前開說明，尚屬不能證明被告犯罪，依法應
      為無罪判決之諭知。
據上論斷，應依刑事訴訟法第三百零條第一項前段，判決如主文。
本案經檢察官朱帥俊到庭執行職務
中      華      民      國    九十      年      一      月     三十     日
                                      臺灣板橋地方法院刑事第五庭
                                          法  官  陳  翠  琪
右正本證明與原本無異。
如不服本判決，應於判決送達後十日內，向甲○提出上訴狀。
                                          書記官  曹  秋  冬
中      華      民      國    九十      年      二      月      二      日


司法院資訊處製作；財團法人民間司法改革基金會備份。
